## **ROY YALI SAMANIEGO**

## Ingeniero Geógrafo, Analista de datos espaciales & Desarrollador GIS



### **EXPERIENCIA**

#### Analista GIS

#### **INGEMMET**

Mar 2018 - Ahora

Lima, Perú

- Desarrollo de herramientas GIS (addins, aplicaciones, widgets) en el marco del GEOCATMIN y para las diferentes oficinas geocientíficas del INGEMMET.
- Modelado de datos, diseño y desarollo de aplicaciones móviles para la recopilación de datos espaciales.
- Manejo de herramientas GIS y bases de datos en software libre y comercial, así como manejo de lenguajes de programación Python, R, C, Js, Oracle.

# Asistente de Hidrología **SENAMHI**

Mov 2017 - Nov 2018

- Propuesta metodológica de delimitación de cabeceras de cuenca a nivel nacional con herramientas de programación y GIS.
- Desarrollo de herramientas GIS y análisis hidrológico para la ubicación óptima de estaciones hidrométricas.

### **Programador GIS**

#### **INEI**

M Nov 2016 - Oct 2017

- **♀** Lima, Perú
- Encargado de la segmentación rural y actualización cartográca a nivel nacional en el marco del proyecto de Censo Nacional de Población y Vivienda.
- Manejo de herramientas GIS, grandes bases de datos y lenguajes de programación (Python, SQL Server) para la designación de empadronamiento rural

## Asistente de Hidrología y GIS

#### **ANA**

Mov 2015 - Ago 2016

- Participación en proyectos hidráulicos, aanzamiento hídrico a nivel nacional aplicando herramientas de teledetección y SIG.
- Sistema de potencial de erosión en las cuencas del Pacíco, desarrollado en el entorno Shiny del IDE RStudio. Permitiendo la estimación del volumen muerto por erosión, ideal para la gestión del recurso hídrico.

## Asistente de Hidrología

#### **CIDHMA Ingenieros**

**IIII** Jun 2015 - Oct 2015

**♀** Lima, Perú

- Asistencia en proyectos hidráulicos, elaboración de informes de inundaciones, análisis de máximas avenidas, series de tiempo para la disponibilidad hídrica, entre otros.
- Levantamiento topográco y batimétrico del cauce del río Rimac en el distrito de Chosica.

### **PERFIL**

Ingeniero Geógrafo, con una sólida formación moral, actitud proactiva, compromiso y con facilidad de trabajar en grupos multidisciplinarios. Experiencia en el sector público y privado en las disciplinas de geomática y ciencias atmosféricas. Alto dominio en Sistemas de Información Geográca (SIG), Teledetección y Recursos Hídricos. Conocimiento de lenguajes de programación para análisis de datos y desarrollo; con vocación a la investigación y a la capacitación constante.

## **INFORMÁTICA**

#### GIS y Teledetección:

ArcGis Envi Erdas Qgis Saga Programación:

Python R Git Web LATEX

Base de datos:

SQL Server Oracle PostgreSQL

## **IDIOMAS**

Inglés



## **EDUCACIÓN**

Ingeniero Geógrafo
Universidad Nacional Mayor de San Marcos

**2010 - 2015** 

## **COMPLEMENTARIO**

2019 - Machine Learning Inmersion

2017 - Diplomado Programación Web

2017 - R Aplicado a SIG y Teledetección

2013 - Fundamentos de Percepción Remota

2012 - ArcGis 10.1

2011 - Espcialista en AutoCad